# 22 个并行子公司合并报表抵消问题

提问人：18855190680 时间：2020-12-03 12:33:07
陈老师，您好。百忙中打扰您一下。咨询一个专业问题：B、C公司都是母公司A公司的全资子公司。B公司给C公司提供一些加工服务，B公司对此加工服务确认其他业务收入，C公司对此加工服务确认制造费用，然后分配入产品成本，对此存在几种情形需要咨询一下：
（ 1 ）假如这部分加工服务只是体现在C方的制造费用中，还尚未未分配入产品成本，从合并报表角度，合并抵消分录是否是借：其他业务收入贷：制造费用？
（ 2 ）假如这这部分加工服务已经有部分分配入产品成本，但产品尚未完成入库，从合并报表角度，合并抵消分录是否是：借：其他业务收入贷：制造费用 （尚未分配入生产成本那部分）生产成本（已分配入生产成本那部分）？
（ 3 ）假如这这部分加工服务已经有部分分配入产品成本，且产品有部分已完成入库并且已入库部分中有一些已实现对外销售并结转了主营业务成本，也就是说在这种情况下，B方提供的加工服务同时体现在C方的“制造费用”“生产成本”“库存商品”以及“主营业务成本”科目中，那么请问在这种情况下，合并抵消分录应该怎么编？望老师具体指教一下，万分感谢！！

回答人：chenyiwei
基本可以这样理解。在上述（ 3 ）情形下，可根据接受服务一方（C）的存货周转情况测算抵销分录中分别应抵销“制造费用”“生产成本”“库存商品”以及“主营业务成本”等不同科目的金额。